臺灣臺中地方法院刑事判決　　　　　　　　　　　　九十一年度易字第三二三五號
　　公　訴　人　臺灣臺中地方法院檢察署檢察官
　　被　　　告　乙○○
右列被告因竊盜案件，經檢察官提起公訴（九十一年度偵字第２０７５９號），本院
判決如左：
    主  文
本件公訴不受理。
    理  由
一、本件公訴意旨如附件起訴書所載。
一、按已經提起公訴或自訴之案件，在同一法院重行起訴者，應諭知不受理之判決，
    並得不經言詞辯論為之，刑事訴訟法第三百零三條第二款、第三百零七條分別定
    有明文。
二、本件被告被訴觸犯刑法第三百二十一條第一項第三款攜帶兇器竊盜罪，查被告犯
    罪時間係在民國九十一年十月二十一日二十時，而被告基於竊盜之概括犯意，於
    （一）九十一年八月六日十六時四十五分許，騎乘車牌號碼ＬＡＤ─１０２號機
    車行經臺中市○區○○路四四三巷六二之一號張惠雅所經營之工廠時，見工廠內
    無人，乃入內竊取電子秤一台，得手後欲離去時，即為在上址斜對面之張惠雅發
    現，張惠雅乃於乙○○行經其身邊時，向前攔阻，欲搶回電子秤，因機車為閃避
    張惠雅，騎經附近之沙堆而打滑，經附近之人上前幫忙捕獲。（二）九十年八月
    間某日，在台中市○○路邊，在不詳姓名者所有之汽車內竊取西門子２５８８型
    行動電話一支。（三）九十一年五月間某日，在台中縣太平市○○路某處，在不
    詳姓名者所有之汽車內竊取SAGEN行動電話一支。（四）九十一年十月十三日，
    在台中縣太平市○○路某處，在不詳姓名者所有之農用汽車內竊取NOKIA６１５
    ０型行動電話一支。（五）九十一年十月九日十時許，在台中市○○路二二九巷
    三號前，以其所有之機車鑰匙，竊取林建漳所有之車牌號碼NVW－６８７號機車
    一輛，嗣於九十一年十月十八日十七時許，俞世漳在台中縣太平市○○○路一四
    二之一號前，發動該機車引擎正要離去之時，為警當場捕獲，並扣得其所有之機
    車鑰匙一支及上開行動電話三支。（六）九十一年九月二十三日十二時三十分許
    ，在台中縣太平市○○路○段一巷十二號，竊取廖建喨所有之小型研磨機三支及
    大型研磨機一支，得手之後將上開顏模機放置在其所騎用之機車上，隨後再進入
    該處欲繼續竊取電動刻磨刀一支及電鑽一支，然為被害人廖建喨發覺，乙○○隨
    即騎機車逃逸，而未竊得電動刻磨刀及電鑽，嗣乙○○將所竊得之上開研磨機出
    售於不知情之謝永欽。上開事實業經台灣台中地方法院檢察署檢察官於九十一年
    十月十一日提起公訴及移送併辦，有本院九十一年度易字第二五九六號刑事案卷
    可稽。本件也係被告基於竊盜之概括犯意連續所為，為連續犯，屬裁判上一罪之
    同一案件，公訴人於九十一年十二月十七日就同一案件，向本院重行起訴，依照
    上開說明，本件爰不經言詞辯論，逕為諭知不受理之判決。
三、據上論斷，應依刑事訴訟法第三百零三條第二款、第三百零七條判決如主文。
中    華    民    國      九十一      年     十二     月    三十一    日
                                          法  官      李添興
右正本證明與原本無異。
如不服本判決，應於判決送達後十日內向本院提出上訴狀，上訴於臺灣高等法院臺中
分院( 須附繕本 )。
                                          書記官
中    華    民    國      九十一      年     十二     月    三十一    日
附件
臺灣臺中地方法院檢察署檢察官起訴書            九十一年度偵字第二○七五九號
    被      告  乙○○  男二十三歲（民國○○○年○月○○日生）臺中市人
                        住臺中縣太平市○○○路一五八巷十八號十樓
                        國民身分證統一編號：Ｚ000000000號
右被告因竊盜案件，已經偵查終結，認應提起公訴，茲將犯罪事實及證據並所犯法條
分敘如左：
             犯罪事實
一、乙○○曾犯肅清煙毒條例案件，於民國（下同）八十七年十月十三日，經臺中地
    方法院以八十七年訴字第七○四號判處有期徒刑一年八月確定，於九十年四月十
    九日入監服刑，於九十一年七月二十二日執行完畢；詎乙○○猶不知悔改，意圖
    為自己不法之所有，於九十一年十月二十一日二十時，在臺中市北屯區○○○路
    與軍功路口之貨櫃屋檳榔攤，破壞丙○○所經營之檳榔攤門鎖，入內竊取香煙一
    百十三包、摩托羅拉行動電話一支與電玩小瑪莉一台，並以自備可供兇器使用之
    一字起子拆卸電玩小瑪莉機台，取出其內之硬幣共新台幣三千七十元；案經謝秋
    勳發現後報警於九十一年十月二十一日二十時四十分，在臺中市北屯區水景巷與
    景賢路口查獲，並扣得一字起子一支，始知上情。
二、案經臺中市警察局第五分局報告偵辦。
            證據並所犯法條
一、訊據被告乙○○於警詢與偵查中自白坦承前開犯行不諱，核與被害人丙○○與證
    人謝秋勳指述情節相符，並有職務報告書一紙、扣押物品目錄表、照片四張及被
    害人立據之贓物認領保管收據一紙在卷可參，足認被告自白與事實相符，事證明
    確，被告之犯行洵堪認定。
二、核被告所為係犯刑法第三百二十一條第一項第三款竊盜罪嫌。次查，被告曾有肅
    清煙毒條例罪前科，於民國八十七年十月十三日，經為臺中地方法院以八十七年
    訴字第七○四號判處有期徒刑一年八月確定，於九十年四月十九日入監服刑，已
    於九十一年七月二十二日執行完畢，有本署刑案資料查註紀錄表存卷可憑，其於
    執行完畢之五年內再犯本件有期徒刑以上之罪，為累犯，請依刑法第四十七條加
    重其刑。竊盜扣案一字起子一支為被告所有並供犯罪所用之物，請依刑法第三十
    八條第一項第二款規定宣收。
三、依刑事訴訟法第二百五十一條第一項規定提起公訴。
  此  致
臺灣臺中地方法院
中      華      民      國    九十一    年     十二     月      三      日
                                        檢  察  官      甲○○
右正本證明與原本無異
中      華      民      國    九十一    年     十二     月     十二     日
                                        書  記  官      鄭福祥
所犯法條：
刑法第三百二十一條第一項第三款：
犯竊盜罪而有左列情形之一者，處六月以上、五年以下有期徒刑：
一  於夜間侵入住宅或有人居住之建築物、船艦或隱匿其內而犯之者。
二  毀越門扇、牆垣或其他安全設備而犯之者。
三  攜帶兇器而犯之者。
四  結夥三人以上而犯之者。
五  乘火災、水災或其他災害之際而犯之者。
六  在車站或埠頭而犯之者。
前項之未遂犯罰之。
